Inventaris van het archief van de Directie Sociale Verzekeringen en taakvoorgangers van het Ministerie van Sociale Zaken en Werkgelegenheid, 1990 - 2001
Nationaal Archief, Den Haag
Ministerie van Sociale Zaken en Werkgelegenheid: Directie Sociale Verzekeringen
SZW / Dir. Sociale Verzekeringen
1990-2001
S56
63.00 meter; 1667 inventarisnummers.
Normale geschreven, getypte en gedrukte documenten, geen bijzondere handschriften.
Nationaal Archief, Den Haag
Directie Sociale Verzekeringen, 1995-2001
Hoofddirectie Sociale Verzekeringen, 1990-1994
Het archief bevat dossiers betreffende het beleid op het terrein van de werknemersverzekeringen, volksverzekeringen, pensioenen en de grensoverschrijdende sociale verzekeringen, alsmede betreffende de voorbereiding van bilateralte en internationale verdragen inzake de sociale verzekering.
Archiefvorming
Geschiedenis van de archiefvormer
Al in 1946 werd er door het toenmalige Ministerie van Sociale Zaken en Volksgezondheid een Afdeling Sociale Verzekering ingesteld. Deze afdeling hield zich bezig met de voorbereiding en uitvoering van wettelijke maatregelen met betrekking tot de Sociale Verzekering, met uitzondering van de verzekering tegen werkloosheid, de ziekenfondsverzekering en zaken betreffende het ziekenfondswezen. In 1950 werden deze taken uitgebreid met de afwikkeling van zaken betreffende het Werkloosheidsbesluit 1917 en de wachtgeldregelingen. Ook werd de afdeling verantwoordelijk voor de voorbereiding van bilaterale en internationale verdragen inzake de sociale verzekering.
In 1965 kreeg de afdeling Sociale Verzekering de status van een Directie. De directie werd onder het nieuwe Directoraat-Generaal voor Sociale Voorzieningen en Arbeidsverhoudingen geplaatst. De Directie Sociale Verzekering bestond in de periode 1965-1988 uit de volgende onderdelen:
Afdeling / Hoofdafdeling Werknemersverzekeringen
Afdeling Arbeidsongeschiktheidsregelingen
Afdeling Werkloosheidsregelingen
Afdeling / Hoofdafdeling Volksverzekeringen
Afdeling / Hoofdafdeling Pensioen- en Spaarfondsen
Afdeling Internationale Zaken (t/m 1974)
Afdeling Algemene Zaken (t/m 1974)
Afdeling Financiering Sociale Verzekeringen (1975-1979)
Afdeling Internationale Voorzieningsaangelegenheden (1980-1982)
Hoofdafdeling Verdragen
In 1983 nam het Ministerie van Sociale Zaken ook de taken met betrekking tot de bijstand op zich. De naam van het directoraat-generaal waaronder de Directie SV ressorteerde werd gewijzigd tot het Directoraat-Generaal Sociale Zekerheid. De organisatie van de directie bleef ongewijzigd.
In de periode 1989-1994 bestond de Hoofddirectie Sociale Verzekeringen uit de volgende onderdelen:
Hoofdafdeling Verdragen
Hoofdafdeling Werknemersverzekeringen / Hoofdafdeling Werkloosheidsregelingen (vanaf 1991)
(Hoofd)afdeling Arbeidsongeschiktheidsregelingen (vanaf 1991)
Hoofdafdeling Volksverzekeringen en Pensioenen
Met ingang van 1 januari 1995 werd het ministerie ingrijpend gereorganiseerd, waarbij het departement werd onderverdeeld in zogenaamde beleidsdirecties, facetdirecties en ondersteunende directies. De taak van de Directie SV werd omschreven als de zorg voor:
de sociale verzekeringsregelingen wegens loonderving in verband met ziekte, arbeidsongeschiktheid, werkloosheid en ouderdom (incl. Toeslagenwet)
de volksverzekeringen (Algemene Ouderdomswet (AOW), Algemene Kinderbijslagwet (AKW), Algemene Nabestaandenwet (ANW), Algemene Weduwen- en Wezenwet (AWW), Wet financiering volksverzekeringen)
de werkvoorzieningen voor behoud en herstel van arbeidsgeschiktheid van zieken, arbeidsongeschikten en gehandicapten en de Wet op de (re)integratie arbeidsgehandicapten
de sociale verzekeringsaspecten van de volksgezondheid
het beleid met betrekking tot aanvullende pensioenen
het beleid met betrekking tot de verplichtstelling van pensioenregelingen
het stelsel van sociale zekerheid in brede zin
het beleid met betrekking tot de structuur, inrichting en werkwijze van de uitvoeringsorganisatie van de sociale verzekeringen
de onderhandeling over internationale verdragen betreffende de sociale verzekeringen en de bewaking van de verhouding tussen nationale beleidsvoornemens
de financiering van de remigratieregelingen en de vergoeding van de kosten van de uitvoering daarvan door de Sociale Verzekeringsbank.
De Directie SV was één van de beleidsdirecties en bestond uit de volgende onderdelen:
Bureau Bedrijfsvoering
Afdeling Algemene Vraagstukken en Financiering
Afdeling Werknemersverzekeringen
Afdeling Uitvoeringsbeleid
Afdeling Volksverzekeringen en Pensioenen
Afdeling Grensoverschrijdende Sociale Verzekeringen
Het Bureau Bedrijfsvoering was verantwoordelijk voor alle interne bedrijfsvoeringprocessen binnen de Directie SV, waaronder ook de administratieve, secretariële, personele en financiële ondersteuning, inclusief de archieftaken, de documentaire informatievoorziening en de huisvesting.
De Afdeling Algemene Vraagstukken en Financierinng was verantwoordelijk voor het beleid met betrekking tot:
sociale zekerheidsvraagstukken met een strategisch, algemeen en /of afdelingsoverschrijdend karakter, voorzover niet aan een andere afdeling toebedeeld
de financiering van de sociale verzekeringen zoals vormgegeven in onder meer de Coördinatiewet Sociale Verzekeringen en de Wet financiering volksverzekeringen
de financiering van de overige onder de Directie SV ressorterende regelingen
de minimuminkomenbescherming bij werkloosheid, ziekte en arbeidsongeschiktheid
de sociale verzekeringsaspecten van de Ziekenfondswet en de Algemene Wet Bijzondere Ziektekosten
de sociale verzekeringsaspecten van emancipatie, arbeid en zorg
de coördinatie voor SV van departementale trajecten, waaronder de sociale nota en de onderzoeksprogrammering.
De Afdeling Werknemersverzekeringen was verantwoordelijk voor het beleid met betrekking tot:
de inkomensbescherming bij ziekte, arbeidsongeschiktheid en werkloosheid
de reïntegratie inclusief voorzieningen van werklozen en arbeidsgehandicapten.
De Afdeling Uitvoeringsbeleid was verantwoordelijk voor het beleid met betrekking tot:
de structuur, inrichting en werkwijze van de uitvoeringsorganisatie van de sociale verzekeringen
de doelmatigheid en rechtmatigheid van de uitvoering van de sociale verzekeringen
de handhaving en de bestrijding van misbruik en oneigenlijk gebruik van sociale verzekeringen, inclusief subsidieverlening op dit terrein
de rechts- en privacybescherming op het terrein van de sociale verzekeringen
de informatiehuishouding op het terrein van de sociale verzekeringen.
De Afdeling Volksverzekeringen en Pensioenen was verantwoordelijk voor het beleid met betrekking tot:
de inkomensvoorziening bij ouderdom en overlijden
bijdragen in de kosten van kinderen en de wettelijke regelingen op het terrein van de aanvullende pensioenen
de verplichtstelling van aanvullende pensioenregelingen
de fiscale aspecten van pensioenen
het ouderenbeleid.
De Afdeling Grensoverschrijdende Sociale Verzekeringen was verantwoordelijk voor het beleid met betrekking tot:
de coördinatie van sociale verzekeringsstelsels in de Europese Unie
sociale verzekeringskwesties in supranationaal verband
de formulering van het Nederlandse standpunt in procedures betreffende sociale verzekeringen bij internationale rechters
bilaterale verdragen inzake sociale verzekeringen
de internationale aspecten van de kring van verzekerden voor de volksverzekeringen en de werknemersverzekeringen
de verhouding tussen internationale verplichtingen en nationaal sociaal verzekeringsbeleid.
Deze organisatiewijziging werd per 1 januari 2002 weer teruggedraaid. De Directie SV werd onder het Directoraat-Generaal Arbeidsomstandigheden en Sociale Verzekeringen geplaatst. De directie werd uiteindelijk opgeheven per 1 januari 2009.
Geschiedenis van het archiefbeheer
Het archief was geordend volgens het algemene registratuurplan van het Ministerie van Sociale Zaken en Werkgelegenheid dat is gebaseerd op de Universele Decimale Classificatie en bestond uit diverse deelbestanden. Het archief van de Directie Sociale Verzekeringen is in eigen beheer gevormd en is vanuit het Ministerie van SZW in afwachting van bewerking in opslag genomen bij de Centrale Archief Selectiedienst (CAS) te Winschoten. Verder bevonden zich in dit archiefblok dossiers van vóór 1995 die bij een eerdere bewerking al aan het Nationaal Archief zijn overgedragen.
De verwerving van het archief
Het archief is krachtens bepalingen van de Archiefwet overgebracht.
Inhoud en structuur van het archief
10.04; 2.15
Inhoud
Het archief bevat de neerslag van het beleid op het terrein van de werknemersverzekeringen, volksverzekeringen, pensioenen en de grensoverschrijdende sociale verzekeringen.
Selectie en vernietiging
Tijdens de bewerking door de Centrale Archief Selectiedienst zijn ca. 22,5 meter archiefbescheiden verwijderd ter vernietiging. Voor de bewerking van het archief is gebruik gemaakt van de volgende selectielijsten:
Selectielijst voor de neerslag van de handelingen van de minister van Sociale Zaken en Werkgelegenheid en de onder hem ressorterende actoren op het beleidsterrein Rijksbegroting over de periode 1945–2000, 22 januari 2005/nr.C/S/05/142, (Stcrt. 31 maart 2005, nr. 62/pag. 34) (RIO 015)
Selectielijst voor de neerslag van de handelingen van de minister van Sociale Zaken en Werkgelegenheid, het College van Toezicht Sociale Verzekeringen en rechtsvoorgangers en de overige onder de minister ressorterende actoren op het beleidsterrein sociale verzekeringen over de periode 1940-1997. Deze lijst is gepubliceerd in de Staatscourant van 7 mei 2002, nr. 86 / p. 11 en gerectificeerd in de Staatscourant van 27 mei 2003, nr. 101 / p. 12. De lijst is geactualiseerd door de publicatie van de Selectielijst voor de neerslag van de handelingen van de minister van Sociale Zaken en Werkgelegenheid de onder hem ressorterende actoren op het beleidsterrein Sociale Verzekeringen over de periode [1940] 1997–2003’, gepubliceerd in de Staatscourant van 12 januari 2006, nr. 9 / p. 12. (RIO 66)
Selectielijst voor de neerslag van de handelingen van de minister van Sociale Zaken en Werkgelegenheid en de onder hem ressorterende actoren op het deelbeleidsterrein formatiebeleid, arbeidsmarktbeleid en personeelsontwikkeling en mobiliteit over de periode 1945 – 1996, 3 september 2001/R & B/OSA/2001/873, (Stcrt. 17 oktober 2001, nr. 201/pag.10) (RIO 075). Bij het gebruik van deze lijst is rekening gehouden met de publicatie van het Basisselectiedocument voor de minister van Sociale Zaken en Werkgelegenheid en de onder hem ressorterende actoren op het deelbeleidsterrein van Personeelszaken, t.w. het personeelsdossier, 16 augustus 2007/Nr. C/S&A/07/1519, (Stcrt. 20 november 2007, nr. 225/pag. 15). Rekening houdend met de rectificatie in de Staatscourant van 18 december 2007, nr. 245 / p. 26.
Selectielijst voor de neerslag van de handelingen van de minister van Sociale Zaken en Werkgelegenheid en de onder hem ressorterende actoren op het beleidsterrein Sociale Voorzieningen over de periode 1945 – 2004, 7 december 2000/R&B/OSTA/2000/2087 (Staatscourant 23 februari 2001, nr. 39 / pag. 8) (RIO 089). Rekening houdend met de actualisatie in de Staatscourant 11 april 2006, nr. 72 / pag. 13.
Selectielijst voor de neerslag van de handelingen van de minister van Sociale Zaken en Werkgelegenheid en de onder hem ressorterende actoren op het beleidsterrein Overheidsinformatievoorziening over de periode 1945 – 1999, 11 juli 2003/C/S/03/1697, (Stcrt. 20 oktober 2003, nr. 202/ pag. 12) (RIO 92)
Selectielijst voor de neerslag van de handelingen van de minister van Sociale Zaken en Werkgelegenheid en de onder hem ressorterende actoren op het beleidsterrein Organisatie van de Rijksoverheid over de periode 1945 – 1999, 5 juli 2005/Nr. C/S&A/051358, (Stcrt. 16 december 2005, nr. 245/ pag. 25) (RIO 143). Rekening houdend met de actualisatie in de Staatscourant van 14 juni 2007, nr. 112 / p. 10.
Ordening van het archief
Voor de indeling van de toegang zijn de naamsaanduidingen van de afdelingen van de Directie SV uit de periode 1995-2001 gebruikt als rubrieksnamen. Onder deze rubrieken bevind zich de neerslag van alle taken van de diverse afdelingen. Dit betekent dat sommige taken niet onder een aparte rubriek zijn ondergebracht. Binnen de rubrieken zijn de stukken chronologisch geordend. De SZW-archiefcode is losgelaten.
Aanwijzingen voor de gebruiker
Openbaarheidsbeperkingen
Volledig openbaar.
Materiële beperkingen
Het archief kent geen beperkingen voor het raadplegen van de stukken als gevolg van de materiële staat.
Andere toegang
Voor dit archief is geen andere toegang beschikbaar
Aanvraaginstructie
Openbare archiefstukken kunnen online worden aangevraagd en gereserveerd. U kunt dit ook via de terminals in de studiezaal van het Nationaal Archief doen. Om te kunnen reserveren dient u de volgende stappen te volgen:
U maakt een profiel aan op www.gahetna.nl, en logt vervolgens in
Via de archiefinventaris (alleen de beschrijvingen met rode nummers) selecteert u het gewenste archiefstuk door op de knop 'Reserveren' te klikken
In het volgende scherm geeft u aan op welke dag u het archiefstuk wilt inzien
Indien u zich bevindt in de studiezaal en een tafelnummer heeft ontvangen kunt u dit nummer vermelden. Als u geen tafelnummer heeft kunt u tafelnummer 777 laten staan
Vervolgens bevestigt u uw reservering door deze te versturen.
Verwant materiaal
Beschikbaarheid van kopieën
Uit dit archief zijn geen kopieën op een alternatieve drager als microfilm, microfiche of in digitale vorm beschikbaar.
Verwante archieven
Bij het Nationaal Archief bevindt zich het archief van het Ministerie van Sociale Zaken en Werkgelegenheid: Directie Sociale Verzekeringen en voorgangers, 1921-1985 nummer archiefinventaris: 2.15.5142.
Beschrijving van de series en archiefbestanddelen
- Organisatie, A
  - Verslagen van Managementteam-vergaderingen., 1988 - 2001; 1-13; 13 pakken
    - 1988 - 1989, 1
    - 1990 - 1991, 2
    - 1992 - 1993, 3
    - 1994, 4
    - 1995, 5
    - 1996, 6
    - 1997, 7
    - 1998, 8
    - 1999, 9
    - 2000 jan. - juni, 10
    - 2000 juli - dec., 11
    - 2001 jan. - juni, 12
    - 2001 juli - dec., 13
  - Jaarplannen van de Directie Sociale Verzekeringen over de jaren 1996 - 2001., 14; 1 pak
- Taakuitvoering, B
  - Algemene vraagstukken en financiering, B.1
    - Algemene sociale zekerheidsvraagstukken, B.1.1
      - Stukken betreffende het behandelen van een klacht, ingediend bij de Nationale Ombudsman door Administratiekantoor Hoogstraten te Baarle-Nassau, inzake de trage beantwoording van vragen door de Dienst Collectieve Arbeidsvoorwaarden en het Directoraat-Generaal Sociale Zekerheid, Hoofdafdeling Volksverzekeringen en Pensioenen., 1988 - 1995; 15-16; 2 pakken
        - 1988 - 1993, 15
        - 1994 - 1995, 16
      - Stukken betreffende het behandelen van het rapport Herbezinning op het stelsel van sociale zekerheid, vragen en ombuigingsvarianten., 1990; 17; 1 omslag
      - Stukken betreffende het tot stand komen van het wetsvoorstel tot wijziging van een aantal sociale zekerheidswetten (technische verbetering mede in verband met de stelselherziening Sociale Zekerheid)., 1990; 18; 1 omslag
      - Stukken betreffende het behandelen van de Nota Economische zelfstandigheid en leeftijdsgrenzen op het terrein van de sociale zekerheid en de pensioenen en het beantwoorden van Kamervragen van A.A.M.E. van Erp van 9 juli 1992 met betrekking tot de ZZP (Zelfstandige Zonder Personeel)-verklaringen, betreffende het besluit van de Stichting Sociaal Fonds Bouwnijverheid om deze verklaringen af te schaffen., 1990 - 1992; 19; 1 pak
      - Stukken betreffende het verlenen van goedkeuring van het bijzonder dagloonbesluit van bedrijfsverenigingen op grond van de Invoeringswet Stelselherziening Sociale Zekerheid., 1990 - 1993; 20; 1 omslag
      - Stukken betreffende het leveren van commentaar op Paragraaf X van het project Sociale Vernieuwing., 1990 - 1994; 21; 1 omslag
        Het is niet bekend van welk rapport Paragraaf X deel uitmaakt.
      - Rapportages Externe Contacten Hoofddirectie Sociale Verzekering (HSV)., 1990 - 2001; 22-44; 22 pakken en 1 omslag
        Bevat tevens rapportages van de Staf Algemene Leiding (SAL).
        - 1990, 22
        - 1991, 23
        - 1992 jan. - juni, 24
        - 1992 juli - dec., 25
        - 1993 jan. - juni, 26
        - 1993 juli - dec., 27
        - 1994 jan. - juni, 28
        - 1994 juli - dec., 29
        - 1995, 30
        - 1996 jan. - juli, 31
        - 1996 aug. - dec., 32
        - 1997 jan. - juli, 33
        - 1997 aug. - dec., 34
        - 1998 jan. - juli, 35
        - 1998 aug. - dec., 36
        - 1999 jan. - mei, 37
        - 1999 juni - okt., 38
        - 1999 nov. - dec., 39
        - 2000 jan. - mei, 40
        - 2000 juni - dec., 41
        - 2001 jan. - mei, 42
        - 2001 juni - nov., 43
        - 2001 dec., 44; omslag
      - Stukken betreffende het behandelen van onderwerpen en opstellen van nota's aan de minister en staatssecretaris van Sociale Zaken en Werkgelegenheid en aan de Eerste Kamer met betrekking tot de sociale verzekeringen., 1992 - 1994; 45; 1 omslag
      - Stukken betreffende het adviseren van de minister en staatssecretaris van Sociale Zaken en Werkgelegenheid (SZW) over de rol en bijdrage van SZW ten aanzien van het Meerjarenprogramma Intersectoraal Gehandicaptenbeleid 1995 - 1998 'De perken te buiten' van het Ministerie van Volksgezondheid, Welzijn en Sport., 1995 - 1996; 46; 1 omslag
      - Stukken betreffende interimrapportages van het Programma Vereisten Sociaal Stelsel (VSS) inzake de analyse van de vereisten voor het sociaal stelsel in de toekomst en het opstellen en behandelen van de Nota Werken aan zekerheid., 1995 - 1997; 47-51; 5 pakken
        - 1995 - 1996 juni, 47
        - 1996 juli - aug., 48
        - 1996 sep. - 1997 apr. 08, 49
        - 1997 apr. 11 - juli, 50
        - 1997 aug. - okt., 51
      - Stukken betreffende het adviseren van de minister en staatssecretaris van Sociale Zaken en Werkgelegenheid ten behoeve van het standpunt bepalen en/of het geven van een reactie op punten die aan de orde zijn in het overleg met de Gehandicaptenraad., 1995 - 1999; 52; 1 pak
      - Stukken betreffende het leveren van commentaar op de eerste tot en met de zesde tranche beleidsvarianten van de Directie Analyse en Onderzoek inzake sociale verzekeringen., 1997 - 1998; 53; 1 pak
      - Stukken betreffende het adviseren van de minister en staatssecretaris van Sociale Zaken en Werkgelegenheid over de kabinetsvoornemens met betrekking tot de toekomstige Structuur Uitvoering Werk en Inkomen (SUWI)., 1998 - 2001; 54-68; 15 pakken
        Dossiers zijn tabsgewijs per onderwerp opgebouwd. De dateringen per dossier overlappen elkaar daardoor.
        - 1998 - 1999 juni, 54
        - 1999 juli - dec., 55
        - 1999 nov. - 2000 jan., 56
        - 2000 jan. - feb., 57
        - 2000 feb. - mrt., 58
        - 2000 mrt. - mei, 59
        - 2000 apr. - juli, 60
        - 2000 mei - juli, 61
        - 2000 juli - sep., 62
        - 2000 sep. - nov., 63
        - 2000 okt. - dec., 64
        - 2001 jan. - okt., 65
        - 2001 okt., 66
        - 2001 nov., 67
        - 2001 nov. - dec., 68
      - Stukken betreffende het tot stand komen van het Wetsvoorstel Verzamelwet Sociale Verzekeringen., 2001; 69; 1 pak
    - Financiering van de sociale verzekeringen, B.1.2
      - Premieheffing, B.1.2.1
        - Stukken betreffende het bij algemene maatregel van bestuur vaststellen van de verdeling van de premie voor het Algemeen Werkloosheidsfonds per 1 januari 1990., 1989; 70; 1 omslag
        - Stukken betreffende het tot stand komen van een algemene maatregel van bestuur (AMvB), houdende wijziging van de bijlage bij het Koninklijk Besluit van 24 december 1986 Stb. 653 (Besluit tijdelijke regeling vaststelling premie wachtgeldfondsen)., 1989 - 1990; 71; 1 omslag
        - Stukken betreffende besluiten houdende het vaststellen van bedragen als bedoeld in art. 81 en 82 van de Wet Aanpassing Uitkeringsregelingen Overheveling Opslagpremies., 1989 - 1994; 72; 1 pak
        - Stukken betreffende het tot stand komen en wijzigen van de Uitvoeringsregeling Premieheffing Volksverzekeringen, alsmede het wetsvoorstel tot wijziging van de Wet Financiering Volksverzekeringen., 1989 - 1994; 73; 1 omslag
        - Stukken betreffende het evalueren van de Premieregeling aanvaarding lager loon (PALL)., 1990; 74; 1 pak
        - Stukken betreffende een voorstel van Wet houdende het verlenen van een eenmalige toelage in verband met een negatief inkomenseffect in 1990 voor bepaalde groepen met een sociale zekerheidsuitkering op minimumniveau in verband met wijzigingen in de belastingen premieheffing per 1 januari 1990. (Wet Eenmalige Toelage 1990)., 1990 - 1991; 75; 1 pak
        - Stukken betreffende het informeren van de Vaste Commissie van Financiën over wijzigingen van de Wet Financiering Volksverzekeringen en de Wet Aanpassing Uitkeringsregelingen Overheveling Opslagpremies (technische verbeteringen), de zogenaamde 'Roze-tabelproblematiek'., 1990 - 1991; 76; 1 omslag
        - Stukken betreffende het tot stand komen van de ministeriële Regeling Afdracht aan de fondsen van de door de rijksbelastingdienst geïnde premie voor de volksverzekeringen., 1990 - 1991; 77; 1 omslag
        - Stukken betreffende het tot stand komen van het voorstel van Wet houdende wijziging van de Wet Aanpassing Uitkeringsregelingen Overheveling Opslagpremies, alsmede van enige andere wetten (Wet tot wijziging van de Wet Aanpassing Uitkeringsregelingen Overheveling Opslagpremies, alsmede enige andere wetten in verband met lastenverschuivingen en -verzwaringen als gevolg van de wijziging van het stelsel ziektekostenverzekeringen en van de totstandkoming van het beleidskader arbeidsmarkt zorgsector)., 1990 - 1991; 78; 1 omslag
        - Stukken betreffende het tot stand komen van het Besluit van 8 augustus 1990, houdende vaststelling van een algemene maatregel van bestuur als bedoeld in art. 85, eerste lid en art. 91, tweede lid van de Werkloosheidswet en art. IV, eerste lid van de Wet van 27 juni 1990 (stb. 1990, 404), houdende nadere wijziging van de Werkloosheidswet (Besluit regeling premievaststelling en reservevorming wachtgeldfondsen)., 1990 - 1992; 79; 1 pak
        - Stukken betreffende het tot stand komen van het Besluit houdende wijziging van het Besluit vaststelling rekenpremies Ziektewet en wachtgeldfondsen., 1990 - 1993; 80-81; 2 pakken
          - 1990 - 1992, 80
          - 1992 - 1993, 81
        - Stukken betreffende de plannen voor invoering van doorwerking van premiedifferentiatie Ziektewet (ZW) op ondernemersniveau naar het werknemersdeel van deze premie., 1990 - 1994; 82; 1 omslag
        - Stukken betreffende het adviseren van de minister en staatssecretaris van Sociale Zaken en Werkgelegenheid inzake de toepassing van de Wet Overhevelingstoeslag Opslagpremies., 1990 - 1994; 83; 1 pak
        - Stukken betreffende het behandelen, het ontvangen en verstrekken van inlichtingen met betrekking tot heffing en inning van loonbelasting en premies van werkgeversverzekeringen en het afschaffen van het vergunningstelsel en de inlenersaansprakelijkheid., 1990 - 1994; 84; 1 pak
        - Stukken betreffende het tot stand komen van het voorstel van Wet tot wijziging van de Wet Aanpassing Uitkeringsregelingen Overheveling Opslagpremies en de Wet Overhevelingstoeslag Opslagpremies., 1991; 85; 1 pak
        - Stukken betreffende het wijzigen van het Besluit van 15 oktober 1976 houdende regelen inzake een uitkering door het Algemeen Arbeidsongeschiktheidsfonds (AAf) in verband met het ontbreken of beperken van het recht op uitkering en het niet in aanmerking brengen voor voorzieningen van de in art. 8, eerste lid, genoemde verzekerden., 1991; 86; 1 omslag